臺灣桃園地方法院民事判決
111年度訴字第388號
原      告  第一商業銀行股份有限公司

法定代理人  邱月琴  
訴訟代理人  黃森睿  
            張今綾  
被      告  宇寬開發企業有限公司

兼法定代理  
人即清算人  吳宗杰  

被      告  吳宥鋐即吳鼎宇

上列當事人間請求清償借款事件，本院於民國111年6月30日言詞
辯論終結，判決如下：
    主      文
被告應連帶給付原告如附表所示之本金、利息及違約金。
訴訟費用由被告連帶負擔。
    事實及理由
壹、程序方面
    本件被告經合法通知，無正當理由未於言詞辯論期日到場，
    核無民事訴訟法第386 條所列各款情形，爰依原告之聲請，
    由其一造辯論而為判決。
貳、實體方面
一、原告主張：被告宇寬開發企業有限公司（下稱宇寬公司）於
    民國109年3月13日邀同被告吳宗杰、吳宥鋐即吳鼎宇簽立保
    證書，保證就被告宇寬公司對原告所負一切債務，以本金新
    臺幣（下同）1,000萬元為限額連帶負清償責任。而被告宇
    寬公司於109年3月20日起陸續向原告借款如附表備註欄所示
    之款項共800萬元，均立有借據。惟迄今尚積欠如附表所示
    本金欄共320萬元尚未返還，因被告宇寬公司自110年8月20
    日之後即未再依約攤還本息，幾經原告催討，均置之不理，
    依被告宇寬公司所簽訂之約定書第5 條第1 項第1 款及第6 
    條第1款第1 款之約定，任何一宗債務不依約清償本金或利
    息時，所有借款視為全部到期，故被告宇寬公司已喪失期限
    利息，應即全部清償。又被告吳宗杰、吳宥鋐即吳鼎宇為上
    開債務之連帶保證人，自應負連帶清償責任。爰依消費借貸
    及連帶保證法律關係，提起本件訴訟等語。並聲明：如主文
    第1項所示。
二、被告經合法通知，未於言詞辯論期日到場，亦未提出書狀作
    何聲明或陳述。
三、經查，原告主張之事實，業據其提出保證書、借據、借據條款變更約定書、借款展期約定書、增補條款約定書、約定書、貸款逾期未繳通知函、投遞記要在卷為憑（見本院訴字卷第13-71頁），而被告經合法通知，未於言詞辯論期日到場，亦未提出書狀作何爭執或陳述，依民事訴訟法第280 條第3 項前段準用同條第1 項前段之規定，視同自認，自堪認原告之主張為真實。
四、按稱消費借貸者，謂當事人一方移轉金錢或其他代替物之所
    有權於他方，而約定他方以種類、品質、數量相同之物返還
    之契約；借用人應於約定期限內，返還與借用物種類、品質
    、數量相同之物；遲延之債務，以支付金錢為標的者，債權
    人得請求依法定利率計算之遲延利息，但約定利率較高者，
    仍從其約定利率；當事人得約定債務人於債務不履行時，應
    支付違約金，民法第474 條第1 項、第478 條前段、第233
    條第1 項、第250 條第1 項分別定有明文。次按稱保證者，
    謂當事人約定，一方於他方之債務人不履行債務時，由其代
    負履行責任之契約；保證債務，除契約另有訂定外，包含主
    債務之利息、違約金、損害賠償及其他從屬於主債務之負擔
    ，同法第739 條、第740 條亦分別定有明文。復按保證債務
    之所謂連帶，係指保證人與主債務人負同一債務，對於債權
    人各負全部給付之責任者而言，是連帶保證債務之債權人得
    同時或先後向保證人為全部給付之請求，最高法院45年度台
    上字第1426號、77年度台上字第1772號判決意旨亦可參照。
    查被告宇寬公司前向原告借款，惟屆期未能依約清償欠款，
    已如前述，則被告宇寬公司自應就如主文第1項所示金額、
    利息及違約金負清償責任，至被告吳宗杰、吳宥鋐即吳鼎宇
    既為被告宇寬公司之連帶保證人，依上開規定及說明，亦應
    與被告宇寬公司連帶負清償責任。從而，原告依消費借貸及
    連帶保證之法律關係，訴請被告宇寬公司、吳宗杰、吳宥鋐
    即吳鼎宇連帶給付如附表所示之本金、利息及違約金，即屬
    有據，應予准許。
五、綜上所述，原告依消費借貸及連帶保證之法律關係，請求被
    告宇寬公司、吳宗杰、吳宥鋐即吳鼎宇連帶給付如主文第1
    項所示之本金、利息及違約金，為有理由，應予准許。
六、訴訟費用負擔之依據：民事訴訟法第78條、第85條第2項。
中　　華　　民　　國　　111 　年　　7 　　月　　20　　日
                  民事第一庭    法　官　蕭淳尹
以上正本係照原本作成
如對本判決上訴，須於判決送達後 20 日內向本院提出上訴狀。
如委任律師提起上訴者，應一併繳納上訴審裁判費。
中　　華　　民　　國　　111 　年　　7 　　月　　20　　日
                                書記官　鄧文琦
附表：（幣別均為新臺幣）       編號 本金 利息  違約金  備註   週年利率 計算期間 逾期6個月以內按約定利率10%計收，計算期間如下 逾期超過6個月部分按約定利率20%計收，計算期間如下  1 2萬元 2.65% 自110年9月20日起至清償日止 自110年10月20日起至111年4月19日止 自111年4月20日起至清償日止 借據金額5萬元，期間自109年3月20日起至110年9月30日止，於110年6月21日簽立借款展期約定書，到期日展延至111年3月30日止。 2 38萬元 2.65% 自110年8月20日起至清償日止 自110年9月20日起至111年3月19日止 自111年3月20日起至清償日止 借據金額95萬元，期間自109年3月20日起至110年9月30日止，於110年6月21日簽立借款展期約定書，到期日展延至111年3月30日止。 3 40萬元 2.65% 自110年8月20日起至清償日止 自110年9月20日起至111年3月19日止 自111年3月20日起至清償日止 借據金額100萬元，期間自109年3月20日起至110年9月30日止，於110年6月21日簽立借款展期約定書，到期日展延至111年3月30日止。 4 160萬元 2.65% 自110年8月20日起至清償日止 自110年9月20日起至111年3月19日止 自111年3月20日起至清償日止 借據金額400萬元，期間自109年3月20日起至110年9月30日止，於110年6月21日簽立借款展期約定書，到期日展延至111年3月30日止。 5 16萬元 2.65% 自110年9月20日起至清償日止 自110年10月20日起至111年4月19日止 自111年4月20日起至清償日止 借據金額40萬元，期間自109年4月20日起至110年9月30日止，於110年6月21日簽立借款展期約定書，到期日展延至111年3月30日止。 6 64萬元 2.65% 自110年8月20日起至清償日止 自110年9月20日起至111年3月19日止 自111年3月20日起至清償日止 借據金額160萬元，期間自109年4月20日（原告誤載為109年3月20日）起至110年9月30日止，於110年6月21日簽立借款展期約定書，到期日展延至111年3月30日止。